臺灣臺南地方法院刑事判決　　　　　　　　94年度訴字第98號
公　訴　人　臺灣台南地方法院檢察署檢察官
被　　　告　甲○○　男　23歲.
指定辯護人　林永發　律師
上列被告因違反槍砲彈藥刀械管制條例案件，經檢察官提起公訴
（93年度偵字第10696號），本院判決如下：
    主  文
甲○○未經許可，持有可發射子彈具有殺傷力之改造玩具手槍，
處有期徒刑壹年，併科罰金新台幣拾萬元，罰金如易服勞役以新
台幣玖佰元即銀元參佰元折算壹日，緩刑年。扣案改造玩具手
槍壹枝（槍枝管制編號壹壹零貳壹伍捌壹陸，含彈匣壹個）及
子彈陸顆均沒收。
    事實
一、甲○○未經許可，於民國93年10月11日20時許，在臺南市安
    平區○○○街32之2號樓下，向綽號「大嘉」之不詳姓名成
    年男子購買具殺傷力之改造九二手槍1枝及改造子彈9顆，而
    持有之。嗣為警於93年10月12日16時許，持本院搜索票至臺
    南市安平區○○○街32之2號，依法搜索甲○○使用之車號
    CQ─5185號小客車時，扣得上開具殺傷力之改造九二手槍1
    枝（槍枝管制編號0000000000號，含彈匣1個）及具殺傷力
    之改造子彈9顆（其中3顆經鑑驗機關採樣試射完畢），而查
    悉上情。
二、案經臺南市警察局第六分局報告臺灣臺南地方法院檢察署檢
    察官偵查起訴。
    理  由
一、上開事實，業據被告甲○○於警訊時及偵、審中坦承不諱，
    復有卷附搜索票、搜索扣押筆錄、扣押書、扣押物品清冊及
    扣案手槍1枝（含彈匣1個）及子彈9顆可證。而扣案槍、彈
    經送內政部警政署刑事警察局鑑定，結果為：「一、送鑑改
    造手槍壹枝（槍枝管制編號0000000000），認係仿SIG SAUER
    廠P220型半自動手槍製造之金屬玩具手槍換裝土造金屬槍管
    而成之改造手槍，機械性能良好，可擊發適用之子彈，認具
    殺傷力。．．．三、送鑑子彈．．．(一)玖顆，認均係由玩具
    金屬彈殼加裝直徑8.0mm（採樣壹顆測量）金屬彈頭而成之
    改造子彈，經採樣顆試射，均可擊發，認均具殺傷力。」
    等情，有內政部警政署刑事警察局93年11月30日刑鑑字第09
    30216242號槍彈鑑定書可稽（見偵卷第13頁）。被告自白與
    事實相符，堪予採信。綜上，本件事證明確，被告犯行，足
    以認定。
二、按行為後，法律有變更者，適用裁判時之法律，但裁判前之
    法律有利於行為人者，適用最有利於行為人之法律，刑法第
    2條第1項定有明文。經查：槍砲彈藥刀械管制條例於中華民
    國94年1月26日經總統以華總一義字第09400010101號令，增
    訂槍砲彈藥刀械管制條例第20條之1條文；刪除第10條、第
    11條及第17條條文；並修正第4條、第8條、第16條及第20條
    條文。依同條例第25條規定，本條例自公布日施行，故依中
    央法規標準法第13條之規定，法規明定自公布日施行者，自
    公布日起算至第3日起發生效力，則前開槍砲彈藥刀械管制
    條例刪除或增訂之部分，應自94年1月28日起生效。經核修
    正前同條例第11條第4項文關於持有第4條第1項第1款所定其
    他可發射金屬或子彈具有殺傷力之各式槍砲者，處1年以上7
    年以下有期徒刑，併科新臺幣700萬元以下罰金，修正後相
    關規定移至第8條第4項，而該條項關於持有第4條第1項第1
    款所定其他可發射金屬或子彈具有殺傷力之各式槍砲者，處
    3年以上10年以下有期徒刑，併科新臺幣700萬元以下罰金。
    茲比較新舊法之適用，以舊法有利於行為人。則本案被告持
    有第4條第1項第1款所定其他可發射金屬或子彈具有殺傷力
    之各式槍砲之行為，自應適用修正前槍砲彈藥刀械管制條例
    第11條第4項之規定。故核被告所為，係犯修正前槍砲彈藥
    刀械管制條例第11條第4項之未經許可，持有可發射子彈具
    有殺傷力之改造玩具手槍罪，及修正前同條例第12條第4項
    之未經許可，持有子彈罪。被告以一持有行為，同時持有改
    造手槍及子彈，觸犯構成要件不相同之罪名，為異種想像競
    合犯，應依刑法第55條規定從一重之未經許可持有可發射子
    彈具有殺傷力之改造玩具手槍罪論處。爰審酌被告之素行、
    持有槍彈之所為對社會及人身安全威脅甚鉅，惟犯後坦承犯
    行，態度尚佳等一切情狀，量處如主文所示之刑，罰金部分
    並諭知易服勞役之折算標準，以示懲儆。又被告前未曾受有
    期徒刑以上刑之宣告，有臺灣高等法院被告全國前案紀錄表
    在卷可憑，其經此偵、審教訓並繳納國庫新台幣7萬元（有
    繳款收據附卷可參）後，應知所警惕，信無再犯之虞，本院
    因認所宣告之刑以暫不執行為適當，併諭知緩刑3年，以勵
    自新。至扣案之改造手槍1枝（槍枝管制編號0000000000，
    含彈匣1個）及子彈6顆（另經鑑驗機關試射完畢之3顆子彈
    ，僅剩餘彈殼，而失其子彈之結構及性能，不具殺傷力，故
    不併予諭知沒收），均屬違禁物，應依刑法第38條第1項第1
    款規定宣告沒收。
據上論斷，應依刑事訴訟法第299條第1項前段，修正前槍砲彈藥
刀械管制條例第11條第4項、第12條第4項，刑法第11條前段、第
2條第1項但書、第55條、第42條第2項、第74條第1款、第38條第
1項第1款，罰金罰鍰提高標準條例第2條，現行法規所定貨幣單
位折算新台幣條例第2條，判決如主文。
本案經檢察官乙○○到庭執行職務。
中　　華　　民　　國　　94　　年　　5 　　月　　27　　日
                  刑事第八庭  審判長  法  官  吳勇輝
                                      法　官  蔡直青
                                      法  官  陳映佐
上正本證明與原本無異。
如不服本判決應於送達後10日內向本院提出上訴狀。
                                      書記官  鄭吉裕
中　　華　　民　　國　　94　　年　　5 　　月　　27　　日
附錄法條：
修正前槍砲彈藥刀械管制條例第11條第4項
  未經許可，持有、寄藏或意圖販賣而陳列第一項所列槍枝者，
  處1年以上7年以下有期徒刑，併科新台幣700萬元以下罰金。
修正前槍砲彈藥刀械管制條例第12條第4項
  未經許可，持有、寄藏或意圖販賣而陳列子彈者，處5年以下
  有期徒刑，併科新台幣300萬元以下罰金。
